臺灣高雄地方法院刑事判決
111年度原簡上字第4號
上  訴  人  臺灣高雄地方檢察署檢察官
被      告  簡敬宇



被      告  李樂全


指定辯護人  本院公設辯護人  黃秋葉
被      告  周益巽


上列被告因傷害案件，不服本院高雄簡易庭111年度原簡字第20
號中華民國111年4月25日刑事簡易判決（起訴案號：臺灣高雄地
方檢察署110年度偵字第200、12280號），提起上訴，本院管轄
之第二審合議庭判決如下：
    主  文
上訴駁回。
    事  實
一、簡敬宇、李樂全、周益巽為大仁禮儀公司員工，於民國109
    年11月19日14時42分許，前往高雄市○○區○○○巷00號之1「高
    雄生命館」接洽殯葬業務，其間簡敬宇因細故與正在該處接
    洽殯葬業務之崧鶴禮儀公司員工柳佳良發生口角。簡敬宇、
    李樂全、周益巽竟共同基於傷害他人身體之犯意聯絡，聯手
    毆打柳佳良及其同事陳培仁，周益巽並抱住柳佳良，使簡敬
    宇及李樂全得以繼續攻擊柳佳良，致柳佳良受有頭部左耳鈍
    挫傷、左上肢擦挫傷之傷害；陳培仁則受有頭部挫傷、左下
    眼眶瘀傷（1×1公分）、右眼皮擦傷（1公分）等傷害。
二、案經柳佳良、陳培仁訴由高雄市政府警察局三民第二分局報
    請臺灣高雄地方檢察署檢察官偵查起訴，原審不經通常審判
    程序，逕以簡易判決處刑。
    理  由
壹、程序方面：
一、下列引用之證據資料，因當事人均不爭執，依司法院頒「刑
    事判決精簡原則」，得不予說明。
二、被告李樂全、簡敬宇二人經合法傳喚，無正當之理由不到庭
    ，爰依刑事訴訟法第371條規定，不待其陳述，逕行判決。
貳、以上犯罪事實，有下列證據可以證明：
一、被告簡敬宇、李樂全、周益巽於警詢、偵訊及原審之自白；
    被告周益巽於本院審理中之自白。
二、告訴人柳佳良於警詢、偵訊中之指述；告訴人陳培仁於偵訊
    中之指述。
三、證人梁嘉晉、陳建銘於警詢、偵訊中之證述。　
四、高雄市立小港醫院診斷證明書、國軍高雄總醫院左營分院附
    設民眾診療服務處診斷證明書各1份；現場及路口監視錄影
    器光碟、監視錄影器畫面翻拍照片14張、現場照片16張及高
    雄生命館現場位置圖。
參、論罪科刑：
一、核被告簡敬宇、李樂全、周益巽3人所為，均係犯刑法第277
    條第1項之傷害罪。被告簡敬宇、李樂全、周益巽3人間就以
    上傷害犯行，有犯意聯絡及行為分擔，為共同正犯。被告簡
    敬宇、李樂全、周益巽3人以一傷害行為同時傷害告訴人柳
    佳良、陳培仁2人，係一行為觸犯數罪名，為想像競合犯，
    應依刑法第55條規定，從一重處斷。原審判決雖漏未論述想
    像競合犯，但因無礙於原審判決之結果，僅於此補充論述說
    明。
二、被告周益巽前因詐欺案件，經判處有期徒4月確定，於105年
    8月17日執行完畢，有臺灣高等法院被告前案紀錄表在卷可
    參，5年以內因故意再犯本件有期徒刑以上之罪，為累犯，
    本院審酌被告周益巽構成累犯之前案與本案之罪質不同，犯
    罪型態、情節、動機及不法內涵均屬有別，難認其對於本案
    犯行具有累犯之特別惡性及刑罰反應力薄弱之情形，爰依司
    法院釋字第775號解釋意旨，裁量不予加重其法定最低本刑
    。
肆、上訴駁回之理由　　
    原審認被告簡敬宇等3人罪證明確，因而適用刑法第277條第
    1項規定，並審酌被告簡敬宇等3人不思以和平途徑解決與告
    訴人之糾紛，率爾徒手毆打告訴人，侵害他人身體法益，造
    成告訴人之身體痛苦，且犯後至今未賠償告訴人之損害，所
    為誠屬不該；惟審酌渠等犯後均坦承犯行，暨考量被告簡敬
    宇3人渠等犯罪之動機、目的、手段，兼衡被告簡敬宇等3人
    各自陳之智識程度及家庭生活經濟狀況等一切情狀，分別量
    處拘役40日，並諭知如易科罰金以新臺幣1千元折算一日。
    其認事用法，核無不合，量刑亦屬允當。檢察官上訴意旨認
    原審量刑過輕，並無理由，應予駁回。
據上論斷，應依刑事訴訟法第455條之1第1項、第3項、第371條
、第368條，判決如主文。
本案經檢察官詹美鈴提起公訴；檢察官王啟明到庭執行職務。
中　　華　　民　　國　　111 　年　　11　　月　　23　　日
                  刑事第九庭  審判長法  官  陳芸珮
　　　　　　　　　                  法  官  張瀞文
                　　　　　　　　　  法　官  黃三友
以上正本係照原本作成，證明與原本無異。
本判決不得上訴。
中　　華　　民　　國　　111 　年　　11　　月　　23　　日
                                    書記官  林豐富
附錄論罪之法條：
刑法第277條第1項
傷害人之身體或健康者，處5年以下有期徒刑、拘役或50萬元以
下罰金。